【裁判字號】    92,訴,303
【裁判日期】    920912
【裁判案由】    偽造有價證券
【裁判全文】
臺灣嘉義地方法院刑事判決                          九十二年度訴字第三三號
    公  訴  人  臺灣嘉義地方法院檢察署檢察官
    被      告  庚○○
    指定辯護人  丁○○律師
右列被告因偽造有價證券案件，經台灣台南地方法院檢察署聲請移轉管轄（九十二年
度偵字第七九一號）由台灣嘉義地方法院檢察署檢察官偵查後起訴（九十二年度偵字
第七一二號），本院判決如左：
    主  文
庚○○意圖供行使之用而偽造有價證券，處有期徒刑壹年拾月；如附表編號一所示偽
造本票壹紙沒收，如附表所示編號二至編號十二所示偽造之署押、指印均沒收。
    事  實
一、緣庚○○於民國九十年二月六日入伍服役後具有現役軍人之身分：(1)詎其竟意圖
    為自己不法所有之概括犯意，於同年十月十七或十八日凌晨二時許，在服役之馬
    祖營區士官兵寢室內，徒手竊取同連弟兄己○○之國民身分證及自小客車駕駛執
    照；(2)隨後並基於偽造文書之概括犯意，於同年二十二日中午十二時許之返台休
    假期間，至嘉義市○○路八四０號總輪小客車租賃有限公司（下簡稱總輪公司）
    ，冒名持己○○之國民身分證，填具「汽車租賃約定書」，並偽簽己○○之姓名
    二次於該約定書正反面之承租人欄內，且於正面承租人欄內按捺指紋於上，用為
    「己○○」承租總輪公司提供之車牌號碼Ｃ二─一０二一號自小客車之表示，而
    偽造該「汽車租賃約定書」，復提出於總輪公司之店員龔惠娜以行使之，足生損
    害於己○○之人格權及總輪公司對於出租車輛就客戶管理之業務正確性；(3)庚○○於上開租車同時，又為擔保而意圖供行使之用，冒用己○○名義偽造、簽發票
    號為０二六五六一號、到期日為九十年十月三十日、面額為新台幣（下同）五十
    萬元之不實本票一張，交付予龔惠娜收執以行使；(4)嗣庚○○復承前同一之竊盜
    概括犯意，於九十年十一月十一日上午七時許，在台北市○○街四十一號候船官
    兵台辦室之營區內，徒手竊取同連弟兄戊○○之黃色外套一件，內有放置戊○○
    國民身分證、軍人身分證、駕駛執照、金融卡、保險卡及現金六百元之皮包一個
    及摩托羅拉Ｖ八０八八型式之行動電話一具等物；(5)庚○○隨後又基於意圖為自
    己不法所有及承續前行使偽造私文書之概括犯意，夥同有犯意聯絡之邱祥益（另
    由檢察官偵辦中）於九十年十一月十二日、十三日期間，連續多次至嘉義市名揚
    通信行、嘉義縣朴子市○○里○○○路一號一樓震旦通訊行、全虹通信行等多家
    通信行，先由「邱祥益」持「戊○○」國民身分證冒充係戊○○本人而於「門號
    申請書」上偽造戊○○之基本資料，再由庚○○於「門號申請書」上偽簽「戊○○」署名而偽造各該申請書後交付不知情之各該通信行店員以行使，店員果誤信
    其等為有權申辦之本人致陷於錯誤同意其等申辦，庚○○等以此詐術申辦得甲○○○股份有限公司門號0000000000、0000000000號，台灣
    大哥大股份有限公司門號0000000000號，乙○○○股份有限公司門號
    0000000000、0000000000號，遠傳電信股份有限公司門號
    0000000000、0000000000號，丙○○○股份有限公司門號
    0000000000、0000000000、0000000000號等共
    十組行動電話門號，並取得該十組門號之用戶識別卡及台灣大哥大股份有限公司
    門號配屬之手機一支，致生損害於戊○○及上開各電信公司；嗣庚○○因逃亡案
    經國防部北部軍事法院馬祖分院檢察署於九十年十一月十九日以（九０）法祖字
    第０八一八號函發布通緝而喪失現役軍人身分，隨後為警因查獲其逃亡案件時向
    警方自首而悉上情。
二、案經庚○○向嘉義憲兵隊自首後移送國防部南部地方軍事法院檢察署檢察官為不
    起訴處分後移送台灣台南地方法院檢察署聲請移轉管轄由台灣嘉義地方法院檢察
    署偵查起訴。
    理  由
一、訊據被告庚○○對右揭犯罪事實坦承不諱（見本院九十二年八月二十八日調查筆
    錄），核與被害人己○○、戊○○及證人龔惠娜、陳榮發於國防部南部地方軍事
    法院檢察署軍事檢察官偵訊及嘉義地檢署之偵訊中指述、證述相符，復有總輪公
    司汽車租賃約定書、偽造之本票影本、甲○○○股份有限公司行動電話業務租用
    申請書影本二份、台灣大哥大股份有限公司行動電話服務申請書影本一份、乙○○○股份有限公司行動電話服務申請書影本二份、遠傳電信股份有限公司門號資
    料查詢單、丙○○○股份有限公司用戶申請書影本三份等附卷可稽；本件事證明
    確，被告犯行足堪認定。
二、核被告庚○○如前開事實欄一(1)、(4)所為，均係犯刑法第三百二十條第一項之竊
    盜罪，如前開事實欄一(2)、(5)所為，均係犯刑法第二百十六條、第二百十條之行
    使偽造私文書罪、刑法第三百三十九條第一項之詐欺取財罪，如前開事實欄一(3)
    所為，係犯刑法第二百零一條第一、二項之偽造本票之有價證券罪；被告偽造「
    己○○」、「戊○○」之署押，為偽造私文書之部分行為，而被告於偽造私文書
    後復持以行使，其偽造私文書之低度行為為行使偽造私文書之高度行為所吸收；
    而被告偽造「己○○」署押為偽造有價證券之階段行為，而行使偽造有價證券又
    係偽造有價證券行為之低度行為，為偽造有價證券之高度行為所吸收，均不另論
    罪；再被告就所犯行使偽造私文書以詐欺取財（即詐取門號之用戶識別卡及台灣
    大哥大股份有限公司門號配屬之手機一支）之犯行與「邱祥益」有犯意聯絡及行
    為分擔，應論以共同正犯；又被告先後二次竊盜犯行及多次行使偽造私文書犯行
    ，時間緊接，觸犯構成犯罪要件相同之罪名，顯係基於概括犯意為之，應各論以
    連續犯之一罪並加重其刑；而被告前開所犯竊盜罪、行使偽造私文書罪、偽造有
    價證券罪及詐欺取財罪間，有方法、目的之牽連關係，應從一重論以偽造有價證
    券罪處斷；而本件被告所犯前開罪行，係於有偵查權之機關尚未發覺犯罪前主動
    向警察機關自首，應依刑法第六十二條減輕其刑；爰審酌被告犯罪之動機、目的
    、手段，及其品性、生活狀況、智識程度、犯罪所生之損害，及犯罪後態度等一
    切情狀，量處如主文所示之刑。此外，（扣案之）總輪公司汽車租賃約定書上之
    偽造「己○○」署名二枚、指紋一枚及（未扣案之）甲○○○股份有限公司行動
    電話業務租用申請書、台灣大哥大股份有限公司行動電話服務申請書、乙○○○
    股份有限公司行動電話服務申請書、遠傳電信股份有限公司門號申請書、丙○○○股份有限公司用戶申請書等文書上之偽造「戊○○」署名（如附表所示），偽
    造本票一紙，分別依刑法第二百十九條、第二百零五條規定諭知沒收。
據上論斷，應依刑事訴訟法第二百九十九條第一項前段，刑法第二十八條、第五十六
條、第六十二條、第二百零一條第一項、第三百三十九條第一項、第二百十六條、第
二百十條、第二百零五條、第五十五條、第二百十九條，罰金罰鍰提高標準條例第一
條前段，判決如主文。
本案經檢察官陳鈴香到庭執行職務。
中      華      民      國    九十二    年      九      月     十二     日
                                      臺灣嘉義地方法院刑事第六庭
                                法  官    劉瓊雯
右正本證明與原本無異。
如不服本判決，應於判決送達後十日內向本院提出上訴狀( 應附繕本 )。告訴人或被
害人如對於本判決不服者，應具備理由請求檢察官上訴，其上訴期間之計算係以檢察
官收受判決正本之日期為準。
中      華      民      國    九十二    年      九      月     十二     日
                                          書記官    陳冠學
中華民國刑法第二百零一條
意圖供行使之用，而偽造、變造公債票、公司股票或其他有價證券者，處
三年以上十年以下有期徒刑，得併科三千元以下罰金。
行使偽造、變造之公債票、公司股票或其他有價證券，或意圖供行使之用
，而收集或交付於人者，處一年以上七年以下有期徒刑，得併科三千元以
下罰金。
中華民國刑法第三百三十九條
 (普通詐欺罪)
意圖為自己或第三人不法之所有，以詐術使人將本人或第三人之物交付者
，處五年以下有期徒刑、拘役或科或併科一千元以下罰金。
以前項方法得財產上不法之利益或使第三人得之者，亦同。
前二項之未遂犯罰之。
中華民國刑法第二百一十條
 (偽造變造私文書罪)
偽造、變造私文書，足以生損害於公眾或他人者，處五年以下有期徒刑。


司法院資訊處製作；財團法人民間司法改革基金會備份。
